最高法院刑事判決　　　　　　　　　 110年度台上字第5901號
上　訴　人　石世宏
 
 
上列上訴人因違反毒品危害防制條例等罪案件，不服臺灣高等法
院高雄分院中華民國110 年5 月12日第二審判決（109 年度上訴
字第1615號，起訴案號：臺灣澎湖地方檢察署108 年度偵字第34
8 、445 號），提起上訴，本院判決如下：
    主  文
上訴駁回。
    理  由
一、按刑事訴訟法第377 條規定，上訴於第三審法院，非以判決
    違背法令為理由，不得為之。是提起第三審上訴，應以原判
    決違背法令為理由，係屬法定要件。如果上訴理由書狀並未
    依據卷內訴訟資料，具體指摘原判決不適用何種法則或如何
    適用不當，或所指摘原判決違法情事，顯與法律規定得為第
    三審上訴理由之違法情形，不相適合時，均應認其上訴為不
    合法律上之程式，予以駁回。本件原判決認定上訴人石世宏
    有其事實欄所載之販賣第二級毒品甲基安非他命2 次犯行，
    因而維持第一審關於如原判決附表（下稱附表）一編號1、2
    論上訴人犯行為時毒品危害防制條例第4 條第2 項之販賣第
    二級毒品2 罪，各處有期徒刑7 年2 月，並均諭知相關沒收
    之部分判決，駁回上訴人就此在第二審之上訴（另附表一編
    號3、4及附表二部分，經原審撤銷第一審對此所為之科刑判
    決，改諭知無罪確定）。另就上開駁回部分定應執行有期徒
    刑8年6月。已詳細敘述所憑之證據及取捨、認定之理由。並
    就上訴人否認有販賣毒品甲基安非他命犯行等語，其辯詞不
    可採之理由，予以指駁。所為論斷，俱有卷存證據資料可資
    覆按，從形式上觀察，並無採證認事違背經驗法則、論理法
    則，亦無量刑職權之行使有濫用，或其他違背法令之情形。
二、上訴意旨乃謂：原審僅憑對向共犯盧志豪、歐家華單一且先
    後不一之證詞，及未載有與毒品交易相關種類、數量、價額
    等字眼之行動電話通訊監察譯文，別無其他補強證據，即認
    定其成立犯罪，自有違經驗法則及論理法則等語。
三、惟查：被告或共犯之自白固不得作為認定犯罪之唯一證據，
    而須以補強證據證明其確與事實相符，然茲所謂之補強證據
    ，並非以證明犯罪構成要件之全部事實為必要，倘其得以佐
    證自白之犯罪非屬虛構，能予保障所自白事實之真實性，即
    已充分。又得據以佐證者，雖非直接可以推斷該被告之實行
    犯罪，但以此項證據與被告或共犯之自白為綜合判斷，若足
    以認定犯罪事實者，仍不得謂其非屬補強證據。本件原審依
    據對向共犯盧志豪、歐家華於警詢及偵、審中之證詞，佐以
    其等與上訴人之行動電話通訊監察譯文，及證明盧志豪、歐
    家華確有施用毒品惡習之濫用藥物檢驗報告書、尿液檢驗檢
    體監管紀錄表等證據資料，作為補強證據，認上開補強證據
    已足以佐證盧志豪、歐家華等陳述之真實性。並就盧志豪、
    歐家華前後所述雖稍有不一，惟如何經採擷後認定其等所言
    具有憑信性等由予以說明（見原判決理由甲、貳、一、㈥）
    ，因而認定上訴人成立犯罪。所為論斷，核無違反經驗法則
    、論理法則，亦無任意推定犯罪事實、違背證據法則或適用
    法則不當之違誤。審酌我國對於販賣毒品之行為科以高度之
    刑責，衡諸買賣雙方以電話相互聯絡時，為躲避遭監聽查緝
    ，僅在電話中約定見面時、地，或略述種類、數量、價格之
    其一，極為常見，況買賣雙方交易毒品事項，或已有默契，
    或見面後再洽談，未必於電話中詳實約妥細節，惟幾均以暗
    語或彼此已有默契之含混語意而為溝通。縱原判決所引之行
    動電話通訊監察譯文內容，未見毒品之種類、數量、金額等
    字眼，或無直接論及販賣毒品之對話，但與證人盧志豪、歐
    家華之證言綜合判斷互相契合，已足以認定上訴人之犯罪事
    實，自不能指為違法。上訴意旨執以指摘原判決違法，即非
    合法上訴第三審之理由。其上訴均不合法律上之程式，應予
    駁回。
據上論結，應依刑事訴訟法第395 條前段，判決如主文。
中    華    民    國   110    年    10    月    28    日
                  刑事第四庭審判長法  官  林  立  華  
                                  法  官  林  瑞  斌  
                                  法  官  王  敏  慧  
                                  法  官  李  麗  珠  
                                  法  官  謝  靜  恒  
本件正本證明與原本無異
                                  書記官
中    華    民    國   110    年    11    月    1     日